FRANCISCO JAVIER GUERRA GARROTE

(C) +34 696 572 623 javguerra@badared.com

https://www.linkedin.com/in/javguerra

EXPERIENCIA PROFESIONAL

2023-2024, Coordinador Contenidos Académicos, F. GoodJob.

Diseño de itinerarios formativos. Actualización y mejora de contenidos académicos. Evaluación, tutorías y mentorización de alumnos con discapacidad.

2023-2024, Formador TIC, programación, Fundación GoodJob

Sistemas, Internet, Linux, BBDD, Docker Infraestructuras y Cloud, Ciberseguridad, Analítica de datos, Python, Desarrollo web, Inteligencia Artificial, Accesibilidad digital, otros.

2023, Formador TIC, Cloud, CAM, Fundación GoodJob.

Formación on-line del servicio de empleo de la Comunidad Autónoma de Madrid para personas desempleadas de larga duración y en riesgo de exclusión.

2021-hoy, **Director de proyecto** pro-bono, Conectiva.Lat.

«Tarjetas de emergencia» Implantación de recursos documentales y tecnológicos para personas con Enfermedades Raras. España-LATAM.

2014-2019, Administrador de recursos TIC, FEDER.

Planificación, gestión de provectos, gestión de proveedores. implantación y administración de servidores, herramientas y servicios, desarrollo web, seguridad, incidencias. +50 users.

2013-2019, Administrador de recursos TIC pro-bono, ALIBER.

Creación y establecimiento del servicio, e idénticas responsabilidades que en FEDER, coordinando recursos con LATAM.

2006-2007, Profesor «Aux. de Diseño Gráfico», SEXPE, ACL.

Formación del Servicio Extremeño Público de Empleo.

2003-2004, **Diseñador Gráfico**, Imprenta A3 Artes Gráficas.

2002, Formador, cursos sobre Diseño Gráfico, Infoi.

2001, **Director Dpto. Informática**, Publibingo Publicidad, SL.

Desarrollo de software y distribución digital de contenidos.

2001, **Jefe compras y mantenimiento**, *Publibingo Public. SL.*

2000-2001, **Editor de vídeo**, Publibingo Publicidad, SL.

1999-2000, **Diseñador gráfico**, Publibingo Publicidad, SL.



RESUMEN

Desarrollador web Full Stack con Java+Spring y JavaScript MERN.

Apasionado por la tecnología y la educación, con experiencia en liderazgo de proyectos y en formación TIC, en la creación e implantación de itinerarios formativos y en la administración de soluciones digitales para empresas.

APTITUDES

Creatividad • iniciativa • liderazgo comunicación escrita • integridad compromiso • compañerismo planificación y organización

CONOCIMIENTOS

Sistemas: Linux • Cloud • Docker API REST • Firebase • nextCloud

Ciberseguridad: BlueTeam • GRC

BBDD: MySQL • MongoDB

Programación: Java • testing Java JavaScript • TS • PHP • Python

Desarrollo web: HTML • CSS accesibility • responsive design Sass • Bootstrap • Tailwind • Bulma

Node.JS+Express • Git

Frameworks: Spring Boot React • Astro • Laravel

CMS: WordPress • Drupal • Joomla Moodle • LimeWire

Diseño gráfico: vectorial y digital con Adobe y soft libre • edición de video • CAD • plotters de corte

Usuario: AI prompter • redes

1998, **Director** «**Cooperantes por Internet**», *FUNDECYT*.

Proyecto piloto: tele-educación por Internet entre Badajoz y Mar del Plata, Argentina. Publicado en la revista «Campo Abierto» de la Uex. Con la Fundación para la Ciencia y la Tecnología de Extremadura.

1997, Director «Taller Artístico por Ordenador», MEIAC.

Proyecto piloto: Uso de las TIC en el proceso artístico y creativo en el Museo Extremeño e Iberoamericano de Arte Contemporáneo de Badajoz.

1992-1995, **Formador** «**Informática básica**», *U.P.B. pedanías*.

1992-1994, 5 Cursos «Intro. Informática», Centro Penit. BA.

1990-1992, **2 Años** «**Informática**» "ESBACERE", Cruz Roja.

FORMACIÓN

2024, **Técnico superior en «Desarrollo de Aplicaciones Web»**, *IES. Castelar, Badajoz.* Nota final proyecto: 9. Media DAW: 8,5.

Proyecto final: Desarrollo de una aplicación web con Java y Spring Boot sobre gestión de una cartelera de cine.

2024, «Ciberseguridad», Incibe, The Bridge. Blue Team.

Proyecto final, *en preparación*, sobre Gobernanza, Riesgo y Cumplimiento orientado a la securización en el uso de la IA.

2024, «**Testing en Java y Spring Boot**», Fund. Adecco. Nota: 10.

Proyecto final: Desarrollo de una aplicación web de gestión de favoritos orientado a los recursos TIC. Incluye tests unitarios, de integración y de aceptación con herramientas como JUnit, Mockito, Selenium, Jacoco, GitHub Actions y Sonar Qube.

2023, «Java y Spring Boot», Fundación Adecco. Nota final: 10.

2022, «Full Stack Web Developer con el stack MERN» Indra, The Bridge, F. Universia. Nota: Graduado.

Proyecto final: Desarrollo de una API y el frontend de una tienda sobre ordenadores personales de los 80 y 90 realizado con JavaScript, Node.JS, Express, MongoDB y React.

2006, Certificado «Formador de formadores»

OTROS

- 1999, Finalista de la competición de planes de negocio 50k, de la fundación Creara, con un proyecto de etiquetado de productos vía infrarrojos (antecesor de los códigos QR).
- 1997, Elaboración del programa interactivo «Badajoz Tu Ciudad», con la participación del Cronista Oficial de Badajoz.

DISPONIBILIDAD

- Incorporación inmediata
- Teletrabajo
- 24/7

MÉRITOS Y PUBLICACIONES

Fundador de varias ONG.

Autor de publicaciones, artículos y proyectos de retro-informática y tele-educación.

Participa activamente en la comunidad de usuarios del ordenador Sinclair QL y retro-informática.

IDIOMAS

Inglés: lectura y escritura técnica. Portugués: lectura, compren. Oral.

REFERENCIA LABORAL

Dña. Gloria Pino Ramírez gloria.pinoramirez@gmail.com +34 722 643 492

ENLACES DE INTERÉS



LinkedIn:

https://www.linkedin.com/in/javguerra

GitHub:

https://github.com/JavGuerra

Blog y portfolio:

https://javguerra.github.io